臺灣新北地方法院民事裁定
111年度勞小上字第2號
上  訴  人  梁崇民  

被  上訴人  吳志光  

上列當事人間請求損害賠償事件，上訴人對於中華民國110年11
月16日本院板橋簡易庭110 年度板簡字第1448號第一審判決提起
上訴，本院裁定如下：
    主      文
上訴駁回。
第二審訴訟費用新臺幣壹仟伍佰元由上訴人負擔。
    事實及理由
一、按關於請求給付金錢或其他代替物或有價證券之訴訟，其標
    的金額或價額在新臺幣（下同）10萬元以下者，適用小額程
    序；對於小額程序之第一審判決提起上訴，非以其違背法令
    為理由，不得為之；所謂判決違背法令，乃指判決不適用法
    規或適用不當，或有民事訴訟法第469條所列第1款至第5款
    事由，其判決當然為違背法令，民事訴訟法第436條之8第1 
    項、第436條之24第2項、第436條之32第2項準用第468條及
    第469條第1款至第5款分別定有明文。又小額訴訟程序之上
    訴狀內應記載上訴理由，表明下列各款事項：（一）原判決
    所違背之法令及其具體內容；（二）依訴訟資料可認為原判
    決有違背法令之具體事實，同法第436條之25規定甚明。準
    此，小額訴訟程序之當事人提起上訴，其上訴狀應依上開規
    定就第一審判決如何違背法令為具體之指摘，並揭示該法規
    之條項或其內容，若係成文法以外之法則（習慣或法理），
    則應揭示該法則之旨趣，如依民事訴訟法第469條所列第1 
    款至第5款事由提起上訴者，則應揭示合於該條款之事實，
    上訴狀如未依此項方法表明者，即難認為已對第一審判決之
    違背法令有具體之指摘，其上訴自難認為合法（最高法院71
    年度台上字第314 號判決意旨參照）。次按取捨證據、認定
    事實本係事實審法院之職權，原判決苟依卷證資料，斟酌全
    辯論意旨，按論理及經驗法則而為證據之取捨並為說明，其
    認定於形式上並未違背法令，原即不許上訴人指摘原判決認
    定不當而以之為上訴理由（最高法院有28年上字第1515號判
    決要旨參照）。末按上訴不合法者，第二審法院應以裁定駁
    回之，同法第436條之32第2項準用第444 條第1項前段亦有
    明文。
二、本件上訴意旨略以：
　㈠被上訴人違反性教法（監察院用詞）、教師法，行政程序法
    ，原審未調查證據，未加以審酌。
　㈡被上訴人為輔仁大學行政法學教授，深諳行政法規，上訴人
    最近請教專家學者始知悉被上訴人以各種方法掩飾其犯罪行
    為，詐騙法官（注意：本案為智慧型犯罪）。被上訴人明知
    性教會為獨立專家委員會，顧問為非法編制，顧問教唆輔大
    1月解聘（尚未移送教評會停聘－尚未調查，何來解聘？尚未
    移送教評會，何來申復－申訴？），及顧問教唆3月停聘皆不
    法（已解聘何來停聘？尚未依法定程序停聘－調查，何來調
    查報告？）且偽變造12月7日結案日期以及多個不實內容，
    包括觸摸罪（被地檢署推翻）、情節重大（非屬性教會判斷
    餘地，應移送教評會判斷）等。性教法第25條第1項明定性
    教會應移送權責機關教師評審委員會管轄。性教法第31條第
    2項明定，性教會只有「建議權」，無「決議權」，性教法
    施行細則第17條明定調查報告應記載事項為：「…六、處理
    建議」。性教法第31條第3項明定，學校應移送權責機關教
    評會審議。性教法第32條以及防治準則第31條明定「事件管
    轄學校或機關將處理結果，以書面通知申請人及行為人時，
    應一併提供調查報告，並告知申復之期限及受理之學校或機
    關」。法學教授應協助輔大依法行政建立體制，應協助輔大
    明文公告相關法規（校內辦法應經校務會議通過，明定性平
    事件處理流程及申復－申訴之期限及受理機關），卻未盡（
    非法編制）顧問之法定義務，違失自屬重大，造成損害（終
    身不得任教）應予賠償
　㈢被上訴人為特別法專家以詐術詐騙不諳特別法的法官，陷害
    原審判決違背以下法令，使法官、公務員登載不實：
　　⒈性教法第25條、教師法第14條明定性教會移送教評會初審
      是否停聘調查。
　　⒉防治準則第17條明定性教會只有建議權，民國106年1月9日
      被上訴人偽造解聘，106年1月17日偽造申復，停課決議均
      不法。
　　⒊性教法第35條第2項明定法院應審酌調查報告是否專業、公
      正、中立、客觀以免誣告，原審違背法令、未調查證據、
      未全方位辯論，民事訴訟法第222條參照。
　　⒋原審未依憲法第80條移除臺北高等行政法院108年度訴字第
      370號案件及104年12月3日前教育部公務員林奇郁函文之
      法律障礙及請求權障礙，民事訴訟法第128條參照等語。
　㈣上訴聲明：原判決廢棄，歷審程序費用均由被上訴人負擔，
    最高行政法院108年度上字第1066號判決、109年度大字第5
    號裁定參照（見本院卷第17頁）。
三、經查：上訴人就本院板橋簡易庭110 年度板簡字第1448號小
    額程序第一審判決提起上訴，核其上訴意旨，固有提及民事
    訴訟法第222條規定及上述之其他各項法規，但核其上訴理
    由狀所載內容，僅就原判決所認定之事實續予爭辯，指摘原
    判決取捨證據不當，泛稱原審未調查證據、未全方位攻防，
    並聲請重開言詞辯論云云，而未具體表明原判決有何不適用
    法規、適用法規不當或民事訴訟法第468 條、第469條第1款
    至第5款所列情形，亦未敘明原判決合於上開違背法令事由
    之具體事實，難謂上訴人已合法表明上訴理由。從而本件上
    訴，顯難認為合法。
四、末按法院為訴訟費用之裁判時，應確定其費用額，民事訴訟
    法第436 條之19第1 項定有明文，依同法第436 條之32第1
    項規定，於小額事件之上訴程序亦準用之。上訴人提起本件
    上訴既經駁回，爰確定本件訴訟費用額為新臺幣1,500 元，
    由敗訴之上訴人負擔。
五、據上論結，本件上訴為不合法，依民事訴訟法第436 之32第
    1項、第2項、第444條第1項前段、第436條之19第1項、第95
    條、第78條，裁定如主文。
中　　華　　民　　國　 111　　年　　 4　　月　　27　　日
                    勞動法庭 審判長法　官　饒金鳳
                                   法　官　劉以全
                                   法　官　許珮育
以上正本係照原本作成。
本判決不得上訴。
中　　華　　民　　國　 111　　年　　 4　　月　　28　　日
                                   書記官　楊佩宣